【裁判字號】    97,易,732
【裁判日期】    970716
【裁判案由】    竊盜
【裁判全文】

臺灣臺南地方法院刑事判決               97年度易字第732號
公  訴  人  臺灣臺南地方法院檢察署檢察官
被      告  子○
上列被告因竊盜案件，經檢察官提起公訴（97年度偵字第3176號
），被告就犯罪事實為有罪之陳述，本院裁定行簡式審判程序，
判決如下：
    主  文
子○犯竊盜罪，共八罪，均累犯，各處有期徒刑陸月；又犯踰越
安全設備竊盜罪，累犯，處有期徒刑捌月。又犯毀壞門扇竊盜罪
，累犯，處有期徒刑捌月。應執行有期徒刑貳年。
    事實及理由
一、按除被告所犯為死刑、無期徒刑、最輕本刑為三年以上有期
    徒刑之罪或高等法院管轄第一審案件者外，於法院行準備程
    序進行中，被告先就被訴事實為有罪之陳述時，審判長得告
    知被告簡式審判程序之旨，並聽取當事人、代理人、辯護人
    及輔佐人之意見後，裁定進行簡式審判程序，刑事訴訟法第
    273條之1第1項及284條之 1分別定有明文。本件被告被訴刑
    法第320條第1項竊盜罪及第321條第1項第2款加重竊盜罪，
    乃除死刑、無期徒刑、最輕本刑為三年以上有期徒刑以外之
    罪，亦為刑事訴訟法第376條第2款之罪之案件，其於本院就
    被訴事實為有罪之陳述，經告知簡式審判程序之旨，並聽取
    公訴人、被告之意見後，本院認為適宜進行簡式審判程序，
    依刑事訴訟法第273條之2、第159條第2項之規定，不適用傳
    聞法則有關限制證據能力之相關規定；並得依同法第310條
    之2準用第454條之規定製作略式判決書（僅記載「證據名稱
    」  ），合先敘明。
二、本件犯罪事實及證據資料均引用起訴書之記載（如附件），
    另更正補充如下:
(一)更正犯罪事實部分:
   1、起訴書犯罪事實欄第1至4行有關被告前科之記載，更正為
      「子○前於92年間因竊盜案件，經本院於92年12月20日以
      92年度易字第1174號判處有期徒刑1年2月確定，於94年3
      月18日執行完畢，仍不知悔改」。
   2、起訴書附表所載犯罪時間、地點、方法等事項，更正如后
      附表所示。
(二)補充就證據資料部分:
   1、被告於本院審理時之自白。
   2、證人即被害人壬○○、丁○○、乙○○、丑○○、己○○
      、辛○○、丙○○、戊○○、甲○○及證人即台南市警察
      局第一分局警員寅○○等人於本院之證述。
   3、台南市警察局第一分局刑案現場採證相片12張、被害人戊
      ○○遭竊之桌上型電腦主機硬體明細一份。
三、核被告所為如附表編號1、2、3、4、6、7、8、10等八次行
    為，均係犯刑法第320條第1項竊盜罪；其所為如附表編號5
    之行為，係犯刑法第321條第1項第2款之踰越安全設備竊盜
    罪；其所為如附表編號9之行為，係犯刑法第321條第1項第2
    款之毀壞門扇竊盜罪。起訴書雖就如附表編號5、9之犯行均
    訴以被告刑法第320條第1項之竊盜罪，然公訴檢察官業於本
    院97年7月2日審理中當庭更正此部分起訴法條均為刑法第32
    1條第1項第2款之加重竊盜罪名。被告所為上開10次竊盜犯
    行，犯意各別，行為互殊，為數罪，應予分論併罰。被告前
    於92年間因竊盜案件，經本院判處有期徒刑1年2月確定，於
    94年3月18日執行完畢，有臺灣高等法院被告前案紀錄表附
    卷可稽，其於有期徒刑執行完畢後，5年以內故意再犯本件
    有期徒刑以上之罪，為累犯，應依刑法第47條第1項規定加
    重其刑。爰審酌被告有偽造文書及多次竊盜前科紀錄 (於74
    年間經高雄地方法院判處有期徒刑4月、緩刑4年確定；於91
    年間經本院判處拘役59日確定並已執行易科罰金完畢；於92
    年間經本院判處有期徒刑1年2月確定並已執行完畢；於95年
    間經本院判處有期徒刑2年6月確定，於97年2月11日縮刑期
    滿執行完畢〈指揮書執畢日期為97年3月12日〉；復於97年
    間另案經本院於97年4月9日以97年易字第280號判處有期徒
    刑1年在案)素行欠佳，屢犯竊行不止，猶不知悔改而再犯本
    件竊行達10次之多，且均以侵入住宅方式行竊，妨害社會秩
    序、百姓安寧至鉅，惟犯後坦承犯行態度尚佳等一切情狀，
    量處如主文所示之刑，並定其應執行之刑，以資懲儆。
據上論斷，應依刑事訴訟法第273條之1第1項、第299條第1項前
段、第310條之2、第454條第2項，刑法320條第1項、第321條第1
項第2款、第47條第1項、第51條第5款，刑法施行法第1條之1，
判決如主文。
本案經檢察官癸○○到庭執行職務
中    華    民    國    97    年    7     月    16    日
                  刑事第九庭    法  官  賴純慧
以上正本證明與原本無異。
如不服本判決應於收受本判決後10日內向本院提出上訴書狀，並
應敘述具體理由。如未敘述上訴理由者，應於上訴期間屆滿後20
日內向本院補提理由書狀（均須按他造當事人之人數附繕本）「
切勿逕送上級法院」。
                                書記官  吳昕韋
中    華    民    國    97    年    7     月    16    日
附錄本案論罪科刑法條全文：
中華民國刑法第320條第1項
  意圖為自己或第三人不法之所有，而竊取他人之動產者，為竊
  盜罪，處 5 年以下有期徒刑、拘役或 5 百元以下罰金。
中華民國刑法第321條第1項第2款
  犯竊盜罪而有左列情形之一者，處6月以上、5年以下有期徒刑
  ：
  二  毀越門扇、牆垣或其他安全設備而犯之者。
【附表】
 ┌──┬────┬─────┬──────┬────┬─────┐
 │編號│犯罪時間│犯罪地點  │ 犯罪方法   │ 被害人 │銷贓後所得│
 │    │        │          │            │或告訴人│財物      │
 │    │        │          │(新台幣)    │        │（新臺幣）│
 ├──┼────┼─────┼──────┼────┼─────┤
 │ 1  │96年11月│臺南市東區│趁被害人壬○│壬○○  │將電腦轉售│
 │    │9日下午1│○○路○○│○住處門戶未│        │與姓名年籍│
 │    │、2時許 │巷○號    │鎖，無人注意│        │不詳綽號「│
 │    │        │          │之際，入屋竊│        │阿宗」之男│
 │    │        │          │取APPLE筆記 │        │子，得款約│
 │    │        │          │型電腦1台、 │        │4000元後花│
 │    │        │          │MOTOROLA手機│        │費殆盡。  │
 │    │        │          │1支得手。   │        │          │
 ├──┼────┼─────┼──────┼────┼─────┤
 │    │96年11月│臺南市東區│趁被害人丁○│丁○○  │將電腦轉售│
 │    │13日上午│○○街○巷│○住處門戶未│        │與姓名年籍│
 │    │某時許  │○○號○樓│鎖，無人注意│        │不詳綽號「│
 │ 2  │        │          │之際，入屋竊│        │阿宗」之男│
 │    │        │          │取電腦主機與│        │子，得款約│
 │    │        │          │VIEW   SONIC│        │5000元後花│
 │    │        │          │螢幕1組得手 │        │費殆盡。  │
 │    │        │          │。          │        │          │
 ├──┼────┼─────┼──────┼────┼─────┤
 │ 3  │96年12月│臺南市東區│趁告訴人庚○│庚○○  │新台幣2000│
 │    │05日中午│○○路○巷│○住處門戶未│        │元、日幣  │
 │    │12時20分│○號      │鎖，尚未返家│        │4000元。  │
 │    │許      │          │之際，入屋取│        │          │
 │    │        │          │現金2000元、│        │          │
 │    │        │          │日幣4000元、│        │          │
 │    │        │          │投影機電源線│        │          │
 │    │        │          │及腳踏車模型│        │          │
 │    │        │          │1個得手。   │        │          │
 ├──┼────┼─────┼──────┼────┼─────┤
 │ 4  │96年12月│臺南市東區│趁被害人乙○│乙○○  │將電腦轉售│
 │    │15日下午│○路○段  │○住處門戶未│        │與姓名年籍│
 │    │某時許  │○巷○號○│鎖，無人注意│        │不詳綽號「│
 │    │        │樓        │之際，入屋竊│        │阿宗」男子│
 │    │        │          │取宏碁筆記型│        │，得款約40│
 │    │        │          │電腦1台得手 │        │00元後花費│
 │    │        │          │。          │        │殆盡。    │
 ├──┼────┼─────┼──────┼────┼─────┤
 │ 5  │96年12月│臺南市東區│趁無人注意之│丑○○  │將電腦轉售│
 │    │25日上午│○○街○  │際，踰越被害│        │與姓名年籍│
 │    │10時至12│巷○號    │人丑○○住處│        │不詳綽號「│
 │    │時許    │          │2樓冷氣玻璃 │        │阿宗」男子│
 │    │        │          │窗之安全設備│        │，得款約50│
 │    │        │          │，入屋竊取電│        │00元後花費│
 │    │        │          │腦主機與螢幕│        │殆盡。    │
 │    │        │          │1組、現金1、│        │          │
 │    │        │          │2千元及香煙4│        │          │
 │    │        │          │條等物得手。│        │          │
 ├──┼────┼─────┼──────┼────┼─────┤
 │ 6  │97年1月 │臺南市東區│趁被害人己○│己○○  │丟棄。    │
 │    │初某日下│○○路○號│○住處門戶未│        │          │
 │    │午1、2時│○        │鎖，無人注意│        │          │
 │    │許      │          │之際，入屋竊│        │          │
 │    │        │          │取NOKIA手機1│        │          │
 │    │        │          │支得手。    │        │          │
 ├──┼────┼─────┼──────┼────┼─────┤
 │ 7  │97年1月8│臺南市東區│趁被害人辛○│辛○○  │將電腦轉售│
 │    │日上午某│○○街○巷│○住處門戶未│        │與姓名年籍│
 │    │時      │0弄0號0樓 │鎖，無人注意│        │不詳綽號「│
 │    │        │          │之際，入屋竊│        │阿宗」之男│
 │    │        │          │取電腦主機1 │        │子，得款約│
 │    │        │          │台得手。    │        │4000元後花│
 │    │        │          │            │        │用殆盡。  │
 ├──┼────┼─────┼──────┼────┼─────┤
 │ 8  │97年1月 │臺南市東區│趁被害人丙○│丙○○  │將電腦轉售│
 │    │15日下午│○○路○號│○住處門戶未│        │與姓名年籍│
 │    │1、2時許│○樓○室  │鎖，無人注意│        │不詳綽號「│
 │    │        │          │之際，入屋竊│        │阿宗」之男│
 │    │        │          │取電腦主機、│        │子，得款約│
 │    │        │          │螢幕1組。   │        │4000元。  │
 ├──┼────┼─────┼──────┼────┼─────┤
 │ 9  │97年1月 │臺南市東區│趁無人注意之│戊○○  │丟棄      │
 │    │20日中午│○○路○○│際，毀壞被害│        │          │
 │    │12時至14│巷○號0樓 │人戊○○租住│        │          │
 │    │時許    │          │房間門扇，入│        │          │
 │    │        │          │屋竊取Sony牌│        │          │
 │    │        │          │數位相機1台 │        │          │
 │    │        │          │、panisonic │        │          │
 │    │        │          │手機1支及電 │        │          │
 │    │        │          │腦主機1台得 │        │          │
 │    │        │          │手。        │        │          │
 ├──┼────┼─────┼──────┼────┼─────┤
 │ 10 │97年1月 │臺南市東區│趁被害人甲○│甲○○  │將電腦轉售│
 │    │25日上午│○○路○  │○住處門戶未│        │與姓名年籍│
 │    │10時至12│巷0弄○之0│鎖，無人注意│        │不詳綽號「│
 │    │時許    │號0樓     │之際，入屋竊│        │阿宗」男子│
 │    │        │          │取電腦主機3 │        │，得款約10│
 │    │        │          │部及螢幕2台 │        │000元。   │
 │    │        │          │得手。      │        │          │
 └──┴────┴─────┴──────┴────┴─────┘


司法院資訊處製作；財團法人民間司法改革基金會備份。
